臺灣板橋地方法院民事裁定　　　　　　 100年度事聲字第93號
異　議　人　黃高明即黃則和之.
即　債務人
相　對　人　王思銘
即　債權人
上列異議人與相對人間因拆屋還地強制執行事件，對於民國100
年2 月18日本院民事執行處司法事務官所為99年度司執字第4186
4 號裁定提出異議，本院裁定如下：
    主  文
異議駁回。
    理  由
一、按強制執行事件，由法官或司法事務官命書記官督同執達員
    辦理之。本法所規定由法官辦理之事項，除拘提、管收外，
    均得由司法事務官辦理之。強制執行法第3 條及法院組織法
    第17條之2 第1 項第2 款分別定有明文。又當事人或利害關
    係人，對於執行法院強制執行之命令，或對於執行法官、書
    記官、執達員實施強制執行之方法，強制執行時應遵守之程
    序，或其他侵害利益之情事，得於強制執行程序終結前，為
    聲請或聲明異議；前項聲請或聲明異議，由執行法院裁定之
    。亦為強制執行法第12條第1 項、第2 項所明定。故司法事
    務官於強制執行程序中就當事人或利害關係人依第12條所為
    之聲請或聲明異議，自得立於執行法院之地位先為准駁之裁
    定（處分）。次按司法事務官處理事件所為之處分，與法院
    所為者有同一之效力。當事人對於司法事務官處理事件所為
    之終局處分，得於處分送達後10日之不變期間內，以書狀向
    司法事務官提出異議。司法事務官認前項異議有理由時，應
    另為適當之處分；認異議為無理由者，應送請法院裁定之。
    法院認第一項之異議為有理由時，應為適當之裁定；認異議
    為無理由者，應以裁定駁回之。民事訴訟法第240 之3 條及
    第240 之4 條亦分別定有明文。本件異議人對於本院民事執
    行處司法事務官於民國100 年2 月18日所為99年度司執字第
    41864 號民事裁定聲明異議，異議人對該裁定不服而提出異
    議，司法事務官認其異議為無理由，送請本院為裁定，經核
    與上開條文規定及意旨相符，先予明。
二、異議意旨略以：本人於本件僅係與繼承人間之繼承關係而已
    ，其內容及緣由均不清楚。本人於本件自始至終均未表示反
    對拆除，故不重視，一切隨對方處理。由於對法律知識之欠
    缺，不知嚴重性，一切錯誤均係無知而非故意等語，爰依法
    聲明異議等語。
三、按依執行名義，債務人應為一定行為而不為者，執行法院得
    以債務人之費用，命第三人代為履行。前項費用，由執行法
    院酌定數額，命債務人預行支付或命債權人代為預納，必要
    時，並得命鑑定人鑑定其數額；強制執行之費用，以必要部
    分為限，由債務人負擔，並應與強制執行之債權同時收取；
    債權人因強制執行而支出之費用，得求償於債務人者，得準
    用民事訴訟法第91條之規定，向執行法院聲請確定其數額。
    強制執行法第127 條、第28條第1 項、第29條第1 項分別定
    有明文。所謂執行必要費用，指因進行強制執行程序，必須
    支出之費用而言，此種費用如不支出，強制執行程序即難進
    行；而此費用係因債務人不履行債務而生，其必要部分自應
    由債務人負擔。
四、經查：本件異議人及其他債務人與相對人即債權人間拆屋還
    地等強制執行事件，相對人前持本院97年度訴更字第7 號民
    事判決暨確定證明書為執行名義，向本院民事執行處聲請就
    異議人及其他債務人等所有坐落新北市○○區○○段第1774
    地號土地上如上開本院97年度訴更字第7 號民事判決之附圖
    所示Ａ部分面積21平方公尺之計量房及所埋設天然氣管線及
    減壓等供氣設備拆除，並將占用土地返還相對人。經本院民
    事執行處發函通知異議人及其他債務人應於99年7 月15日前
    自動履行上開事項，逾期不履行，本院民事執行處將以債務
    人之費用，命第三人代為履行，有本院99年6 月9 日板院輔
    99司執凌字第41864 號執行命令在卷可稽（見執行卷第42至
    43頁），該執行命令已於99年6 月11日送達異議人，亦有送
    達證書附卷（見執行卷第89頁），惟異議人及其他債務人逾
    期均未履行上開事項，始經本院民事執行處通知相對人僱請
    工人代為履行上開事項，該通知並於100 年1 月10日送達異
    議人，亦有本院民事執行處100 年1 月6日 板院輔99司執凌
    字第41864 號函及送達證書在卷可稽（見執行卷第306 至30
    7 頁、第346 頁），並於100 年1 月20日強制執行上開事項
    完畢，復有執行筆錄在卷可稽（見執行卷第358 頁）。故相
    對人對異議人及其他債務人聲請強制執行，所繳納之執行費
    3,427 元（1,469 元＋1,958 元＝3,427 元），於100 年1
    月20日繳納地政人員複丈費及建物測量費800 元，且執行前
    開之地上物所需而支出之拆除費用共205,417 元，皆屬本件
    強制執行之必要費用，合計209,644 元（3,427 元＋800 元
    ＋205,417 元＝209,644 元），有相對人100 年2 月10日民
    事聲請確定執行費用額狀暨檢附之本院自行收納款項統一收
    據1 紙、瓦斯加氣站拆除費用明細表暨統一發票各1 紙、新
    北市樹林地政事務所規費徵收聯單1 紙為證，則本院民事執
    行處依相對人之聲請，裁定異議人及其他債務人應連帶負擔
    之執行費用額確定為209,644 元，揆諸首開規定，自無不合
    。異議人雖以上開情詞抗辯，惟前開確定判決命異議人自行
    拆除前開地上物而不拆除，經本院民事執行處限期函請異議
    人自行履行，而不為履行，始由本院民事執行處通知債權人
    即相對人僱請工人強制執行拆除，因此，縱異議人雖稱其未
    表示反對拆除前開地上物，惟相對人僱工所為之拆除行為，
    均係代異議人及其他債務人而為，且該行為對異議人與其他
    債務人間，屬不可分之債，故依強制執行法第28條之2 第5
    項準用民事訴訟法第85條第2 項規定，應由異議人及其他債
    務人連帶負擔本件強制執行事件之執行費用。因此，原裁定
    據以確定異議人及其他債務人應連帶賠償相對人之執行費用
    為209,644 元，於法並無違誤（原裁定理由欄第三項關於民
    事訴訟法第85條第1 項之記載，應為誤載，應予更正為同法
    第85條第2 項）。異議意旨指摘原裁定不當，求予廢棄，為
    無理由，其異議應予駁回。
五、據上論結，本件異議為無理由，依強制執行法第30條之1 、
    民事訴訟法第240 條之4 第3 項後段，裁定如主文。
中    華    民    國   100    年     4    月    29    日
                  民事第一庭    法  官  黃信樺
以上正本係照原本作成
如對本裁定抗告須於裁定送達後10日內向本院提出抗告狀，並應
繳納抗告費新台幣1,000元整。
中    華    民    國   100    年     4    月    29    日
                                書記官  李佳靜